臺灣新北地方法院板橋簡易庭民事裁定
　　　　　　　　　　　　　　　　　 110年度板簡字第2444號

原　　　告　呂翠萍　
訴訟代理人　黃柏嘉律師
　　　　　　王秉信律師
上列原告與被告陳李承等間請求返還租賃房屋等事件，本院裁定
如下：
    主  文
原告應於本裁定送達後5日內，提出足以認定坐落新北市○○區
○○路00巷0弄00號房屋交易價額之資料，以查報本件訴訟標的
價額，並依民事訴訟法第77條之13所定費率，按訴訟標的價額補
繳裁判費，若未能查報前開房屋交易價額並補繳第一審裁判費，
則本件訴訟標的價額核定為新臺幣1,114,000元，原告應補繳第
一審裁判費新臺幣12,088元，逾期未補正或未補繳即駁回其訴。
    理  由
一、按提起民事訴訟者應依民事訴訟法第77條之13規定繳納裁判
    費，此為必備之程式；又起訴不合程式，依其情形可以補正
    者，審判長應定期間命其補正，如未補正，法院應以裁定駁
    回之，民事訴訟法第249條第1項定有明文；次按訴訟標的之
    價額，由法院核定。核定訴訟標的之價額，以起訴時之交易
    價額為準；無交易價額者，以原告就訴訟標的所有之利益為
    準。以一訴主張數項標的者，其價額合併計算之。但所主張
    之數項標的互相競合或應為選擇者，其訴訟標的價額，應依
    其中價額最高者定之。以一訴附帶請求其孳息、損害賠償、
    違約金或費用者，不併算其價額，民事訴訟法第77條之1第1
    項、第2項、第77條之2分別定有明文。
二、本件原告起訴未據繳納裁判費，查本件原告請求被告應將坐
    落於新北市○○區○○路00巷0弄00號房屋（下稱系爭房屋
    ）返還原告，另請求被告給付原告租金新臺幣（下同）34,0
    00元、律師費60,000元及相當於租金之不當得利暨違約金，
    惟原告起訴未據表明系爭房屋之交易價額，致本院無法核定
    訴訟標的價額，爰命原告於收受本裁定5日內，提出足供認
    定系爭房屋交易價額之資料（如鑑價機構之鑑價報告、近期
    買賣成交價格、實價登錄交易價格、房屋仲介行情證明等，
    惟稅捐機關之課稅現值難認係房屋之交易價額，不得以之為
    訴訟標的價額），以查報本件訴訟標的價額，並加計系爭房
    屋交易價額、租金34,000元、律師費60,000元，依民事訴訟
    法第77條之13所定費率，補繳裁判費，逾期未補正即駁回其
    訴。
三、又原告若無法依前項查報訴訟標的價額，則本件訴訟標的價
    額經本院依土地法第97條第1項所定之房屋租金最高額限制
    反推為1,020,000元（計算式：每月租金8,500元×12月÷10
    %＝1,020,000元），加計尚欠租金34,000元及律師費60,000
    元，核定為1,114,000元，應繳第一審裁判費12,088元，茲
    命原告於收受本裁定5日內補繳第一審裁判費12,088元，逾
    期未補繳即駁回原告之訴，特此裁定。
四、依民事訴訟法第249條第1項但書，裁定如主文。
中　　華　　民　　國　 110　　年　　11　　月　　23　　日
                  臺灣新北地方法院板橋簡易庭
                            法  官  施函妤
以上正本係照原本作成。
如不服本裁定，應於送達後10日內，向本院提出抗告狀並表明抗
告理由，如於本裁定宣示後送達前提起抗告者，應於裁定送達後
10日內補提抗告理由書（須附繕本）。
 
中　　華　　民　　國　 110　　年　　11　　月　　23　　日
                            書記官  吳昌穆